【裁判字號】    98,重訴,17
【裁判日期】    990531
【裁判案由】    組織犯罪防制條例等
【裁判全文】
臺灣士林地方法院刑事判決
公  訴  人  臺灣士林地方法院檢察署檢察官
被      告  子○○
選任辯護人  高奕驤律師
            林小燕律師
            辛  武律師
被      告  寅○○
選任辯護人  馬中琍律師
被      告  庚○○
選任辯護人  許培寬律師
上列被告等人因重利案件，經檢察官提起公訴（98年度偵字第
9859號、第10348 號），暨併案審理（臺灣臺北地方法院檢察署
98年度偵字第18436 、19851 號、99年度偵字第1260號、99年度
偵字第3124號；臺灣板橋地方法院檢察署98年度偵字第33967 號
），其等於準備程序就起訴書犯罪事實（四）1 至10重利罪部分
及併辦意旨之犯罪事實為全部有罪之陳述，本院合議庭裁定重利
部分由受命法官進行簡式審判程序，並判決如下：
        主  文
子○○共同犯刑法第三百四十四條之罪，處有期徒刑陸月，併科
罰金新臺幣參萬元，有期徒刑如易科罰金，以新臺幣參仟元折算
壹日，罰金如易服勞役，以新臺幣壹仟元折算壹日。扣案如附表
所示之物品均沒收。
寅○○共同犯刑法第三百四十四條之罪，處有期徒刑伍月，如易
科罰金，以新臺幣貳仟元折算壹日。扣案如附表所示之物品均沒
收。
庚○○共同犯刑法第三百四十四條之罪，累犯，處有期徒刑伍月
，如易科罰金，以新臺幣貳仟元折算壹日。扣案如附表所示之物
品均沒收。
        事  實
壹、前科部分
一、庚○○前於民國（下同）85年間，因違反肅清煙毒條例案件
    ，經本院以85年度重訴字第32號判決10年，提起上訴後，經
    臺灣高等法院以86年度上訴字第3593號判決上訴駁回確定後
    ，於86年10月14日入監執行，於91年10月26日因縮短刑期假
    釋出監並付保護管束，95年7 月23日保護管束期滿，假釋未
    經撤銷以執行完畢論。
貳、犯罪事實
一、子○○（綽號：Kevin 、阿文）以其母賴玉粉之名義登記成
    立圓源當鋪為幌，經營地下錢莊業務，以月薪新臺幣（下同
    ）2 萬8 千元雇用寅○○（綽號：小胖、嘟嘟）、庚○○（
    綽號：阿平）依其指示負責放款、收款業務，其等共同基於
    反覆實行重利之犯意聯絡或單獨基於反覆實行重利之犯意，
    乘借款人資金週轉不靈急迫之際，貸與金錢後，收取與本金
    顯不相當之重利，並於下列時、地共同或單獨為重利犯行：
    。
（一）子○○、寅○○共同基於重利之犯意聯絡與行為分擔，由
      子○○於94年間乘卯○○急需資金週轉急迫之際，在圓源
      當舖，貸與35萬元予卯○○，並約定每10天1 期，每期利
      息為本金百分之十，卯○○不到1 個月清償後，復於95年
      間，由子○○貸與3 萬元，利息同前約定，再於98年5 月
      間，由子○○貸與3 萬5 千元，連同第2 次借款尚積欠本
      金共計6 萬5 千元，嗣由子○○指示寅○○向卯○○催收
      款項，以此方式共同收取與本金顯不相當之重利，迄今陳
      鈴理已支付30餘萬元之利息，尚無法償還本金。
（二）子○○於96年9 月及12月間，單獨基於重利之犯意，在報
      紙刊登廣告，乘申○因公司資金周轉不靈急迫之際，見報
      前往圓源當舖時，分別貸與10萬元、30萬元，約定每10日
      1 期，每月10萬元收取1 萬5 千元之利息，以此方式收取
      與本金顯不相當之重利。）
（三）子○○、庚○○共同基於重利之犯意聯絡與行為分擔，以
      發放廣告簡訊方式，由子○○於97年間乘己○○急需資金
      週轉急迫之際，貸與30萬元予己○○，並約定每10日1 期
      ，每期1 萬元收取7 百元之利息，嗣由子○○指示庚○○
      前往己○○在臺北市北投區經營之補習班放款、收款。子
      ○○再於98年2 月間乘己○○急需資金週轉急迫之際，借
      款40萬元予己○○，同前開利息之約定，亦由子○○指示
      庚○○前往己○○在臺北市北投區經營之補習班放款、收
      款，以此方式共同收取與本金顯不相當之利息。
（四）子○○單獨基於重利之犯意，於97年4 、5 月間以報紙刊
      登廣告之方式，乘辰○○公司資金週轉不靈急迫之際，見
      報與子○○聯繫後，貸與7 萬元予辰○○，並約定每10日
      1 期，每期利息為本金之百分之十，預扣首期利息後實得
      6 萬3 千元，又於97年6 月間貸與8 萬元予辰○○，復於
      同年6 、7 月間借款5 萬元予辰○○，均以相同之利息約
      定，以此方式收取與本金顯不相當之利息，迄今辰○○已
      支付17萬餘元之利息，尚未清償本金。
（五）子○○單獨基於重利之犯意，於97年4 月下旬，乘壬○○
      資金週轉不靈急迫之際，在臺北縣新店市○○路○ 段90號
      前，貸與10萬元予壬○○，並約定每10日1 期，每月利息
      3 萬元，以此方式收取與本金顯不相當之重利，迄今尚未
      清償本金。
（六）子○○單獨基於重利之犯意，於97年7 、8 月間，乘乙○○資金週轉不靈急迫之際，在士林區乙○○店內，貸與55
      萬元予乙○○，並約定每月利息為5 萬元，又於98年1 月
      間，貸與30萬元予乙○○，利率同前約定，以此方法收取
      與本金顯不相當之重利，嗣因乙○○擔憂利息過高借款1
      月後旋已清償。
（七）子○○與庚○○共同基於重利之犯意聯絡，以發放廣告簡
      訊之方式，由子○○於97年10、11月間，乘酉○○急需資
      金週轉急迫之際，先後貸與各10萬元，共20萬元予酉○○
      ，並約定每15日1 期，每10萬元每期收取1 萬5 千元之利
      息，嗣由子○○指示庚○○前往酉○○位於臺北市士林區
      ○○○路6 段工作室放款、收款，以此方式共同收取與本
      金顯不相當之重利。
（八）子○○單獨基於重利之犯意，於97年10、11月間，乘甲○○資金週轉不靈急迫之際，在圓源當舖，貸與28萬元予甲○○，並約定每月利息為4 萬元，以此方法收取與本金顯
      不相當之重利，嗣因甲○○擔憂利息過高，旋於借款1 月
      後清償本金。
（九）子○○單獨基於重利之犯意，於97年11月26日，經由手機
      廣告簡訊，乘癸○○公司資金週轉不靈急迫之際，在臺北
      市○○區○區街3 號，貸與21萬元予癸○○，並約定每10
      日1 期，每月利息6 萬6 千元，以此方式收取與本金顯不
      相當之重利，迄至98年7 月間，癸○○僅清償本金6 萬元
      ，尚積欠15萬元本金。
（十）子○○、庚○○共同基於重利之犯意聯絡與行為分擔，由
      子○○於97年12月間，乘辛○○公司經營不善急需資金週
      轉急迫之際，貸與100 萬元予辛○○，並約定每10日1 期
      ，預扣首期利息，實得87萬元，復於98年2 月間，貸與
      100 萬元，再於98年2 月中旬貸與120 萬元，利息同前約
      定，以此方式共同收取與本金顯不相當之利息，嗣由子○○指示庚○○向林素貞收款，辛○○迄今已支付299 萬元
      之利息，尚積欠300 萬元之本金。
（十一）子○○、寅○○共同基於重利之犯意聯絡與行為分擔，
        由子○○於97年12月間，乘未○○公司資金周轉不靈急
        迫之際，借款67萬元予未○○，約定每10日1 期，每期
        本金百分之十之利息，以此方式共同收取與本金顯不相
        當之重利，嗣於子○○指示寅○○向未○○收取利息，
        迄今業已支付140 萬元之利息，尚無法清償本金。
（十二）子○○、寅○○、庚○○共同基於重利之犯意聯絡與行
        為分擔於97年12月間，乘丑○○急需資金週轉急迫之際
        ，在圓源當舖貸與10萬元予丑○○，約定每月利息8 千
        元，嗣由子○○指示寅○○、庚○○向丑○○收取利息
        ，共同以此方式收取與本金顯不相當之重利，丑○○迄
        今業已支付8 個月之利息，尚未清償本金。
（十三）子○○與寅○○共同基於重利之犯意聯絡與行為分擔，
        於97年底以發放廣告簡訊之方式，乘巳○○公司資金週
        轉不靈急迫之際，依簡訊與子○○聯繫後，由子○○、
        寅○○前往巳○○公司貸與20萬元予巳○○，每10日1
        期，預扣首期利息後實得17萬5 千元，嗣由子○○指示
        寅○○向巳○○收款，共同以此方式收取與本金顯不相
        當之利息。
（十四）子○○單獨基於重利之犯意，於97年12月25日，乘戊○○資金週轉不靈急迫之際，在臺北縣板橋市○○路上，
        貸與3 萬元予戊○○，並約定每10日1 期，每月利息4
        千5 百元，以此方式收取與本金顯不相當之重利，嗣後
        戊○○業已清償本金。
（十五）子○○單獨基於重利之犯意，於98年3 月20日，乘李翊
        臻亟需用錢急迫之際，在圓源當舖，貸與35萬元予丁○○，預扣首期利息，約定每10日收取1 次利息，利息為
        本金之1 成，以此方法收受與本金顯不相當之重利。
（十六）子○○、寅○○共同基於重利之犯意聯絡，先由子○○
        於98年5 月間乘午○○急需資金週轉之際，在臺北市○○區○○路3 段130 巷5 弄2 號2 樓借款15萬元予午○○，復由寅○○於98年6 月間在上址借款6 萬元予午○○，均約定每10日1 期，每期向午○○收取2 萬1 千元
        之利息，以此方式收取與本金顯不相當之重利，午○○
        迄今已清償30萬元仍無法償還本金。
（十七）寅○○單獨基於重利之犯意，於98年5 月7 日，乘丙○○急需資金週轉之際，貸與2 萬元予丙○○，約定每10
        日利息800 元，扣除手續費1 千元及首期利息後，實得
        1 萬5 千2 百元，復於98年6 月間貸與3 萬元予丙○○
        ，約定每10日1 期，每期利息1 千2 百元，扣除首期利
        息後，實得2 萬8 千8 百元，以此方式收取與本金顯不
        相當之重利，嗣丙○○於借款10日後均已清償本金。
三、嗣臺灣士林地方法院檢察署檢察官指揮員警於98年7 月8日
    持本院核發之搜索票，在子○○經營之臺北市萬華區○○○
    路○ 段7 號1 樓圓源當鋪、臺北縣板橋市○○路住處執行搜
    索，當場扣得電腦主機1 臺、帳冊1 本等資料；在庚○○臺
    北縣板橋市○○路86號4 樓住處執行搜索，當場扣得電腦列
    印對帳單12張、空白商業本票1 本、記事本1 本等資料。
        理  由
壹、有罪部分
一、本件被告子○○、寅○○、庚○○所犯重利罪係屬為死刑、
    無期徒刑、最輕本刑為3 年以上有期徒刑以外之罪，亦非屬
    高等法院管轄之第一審案件，其等於準備程序進行中，先就
    被訴之起訴及併辦犯罪事實均為有罪之陳述，經法官告知簡
    式審判程序之旨，並聽取檢察官、被告、辯護人之意見後，
    本院合議庭依刑事訴訟法第273 條之1 第1 項、第273 條之
    2 等規定，裁定重利部分由受命法官進行簡式審判程序，且
    不受同法關於證據能力認定規定及調查方式之限制，合先敘
    明。
二、得心證之理由
（一）被告子○○、寅○○、庚○○就前開犯罪事實均坦承不諱
      。
（二）證人卯○○、申○、己○○、辰○○、壬○○、乙○○、
      酉○○、甲○○、癸○○、辛○○、未○○、丑○○、巳
      ○○、戊○○、丁○○、午○○、丙○○於警偵訊之證述
      。
（三）被告子○○、寅○○、庚○○之通訊監察譯文、證人酉○○、辛○○等人與被告子○○之通聯紀錄。
（四）證人己○○、酉○○、辰○○、巳○○、辛○○、李美蘭
      、卯○○、丑○○、午○○、丙○○等人之指認照片。
（五）證人酉○○、癸○○等人開立之切結書。
（六）證人己○○、酉○○、未○○、午○○、癸○○、丙○○
      開立供被告子○○收執擔保之支票、證人未○○交付由李
      美蘭等人開立、證人丁○○交付由遠昇創意傳媒事業有限
      公司（法定代理人郭陳秀蘭）開立、證人丙○○交付由許
      美雪開立、辛○○交付由王國棋等人開立供被告子○○收
      執擔保之支票。
（七）證人丙○○、癸○○、丁○○開立供被告子○○收執擔保
      之現金保管條、本票、證人卯○○陳報之匯款金額。
（八）扣案之支票、證人丁○○、丙○○、酉○○、癸○○之借
      貸資料、證人癸○○、丁○○、乙○○、甲○○之客戶資
      料卡、遠昇創意傳媒事業有限公司營利事業登記證。
（九）扣案之庚○○之記事本、商業本票、借貸記帳資料等資料
      。
（十）臺灣士林地方法院檢察署98年度保管字第2865號、第3952
      號扣押物品清單、被告子○○在圓源當舖、臺北縣板橋市
      ○○路住處之搜索扣押筆錄、扣押物品目錄表、被告寅○○、庚○○之搜索扣押筆錄、本院98年度保字第705 號贓
      證物清單。
三、論罪科刑
（一）按所謂「集合犯」，係指立法者所制定之犯罪構成要件中
      ，本即預定有數個同種類行為而反覆實行之犯罪而言。故
      是否集合犯之判斷，客觀上自應斟酌法律規範之本來意涵
      、實現該犯罪目的之必要手段、社會生活經驗中該犯罪必
      然反覆實行之常態及社會通念等；主觀上則視其反覆實施
      之行為是否出於行為人之一個犯意，並秉持刑罰公平原則
      ，加以判斷之（最高法院96年度臺非字第219 號判決要旨
      及96年第9 次刑庭會議決議可資參照，臺灣高等法院97年
      度上訴字第3512號、97年度上易字第1455號亦採此見解）
      。準此，核被告子○○、寅○○、庚○○就前開犯行均係
      犯刑法第344 條之重利罪，又被告子○○就犯罪事實（一
      ）、（十一）、（十三）、（十六）與被告寅○○有犯意
      聯絡與行為分擔，被告子○○就犯罪事實（三）、（七）
      、（十）與被告庚○○有犯意聯絡與行為分擔；被告子○○與被告寅○○、庚○○就犯罪事實（十二）有犯意聯絡
      與行為分擔，均應論以共同正犯。
（二）查被告子○○係圓源當舖之實際負責人，乃以經營地下錢
      莊為其當舖業務，被告寅○○、庚○○則係受雇於被告子
      ○○從事與地下錢莊放貸及收取利息之業務，其等從事地
      下錢莊之經營行為，必係主、客觀上反覆實行該地下錢莊
      之營利行為，是被告子○○、寅○○、庚○○所為，雖各
      次之貸款行為各別，貸與對象（即被害人）亦互有不同，
      惟被告子○○乃基於經營地下錢莊業務，被告寅○○、庚○○則係基於僱傭契約之所為，其等主觀上均係出於一個
      反覆實行之犯意而為，故被告子○○就前開16次重利犯行
      ，被告寅○○就前開6 次重利犯行，被告庚○○就前開4
      次重利犯行，悉合於前揭「集合犯」之法律概念，公訴人
      及併辦意旨亦均同此法律意見，故依法就被告子○○、寅
      ○○、庚○○3人自應各論以包括共同重利罪一罪。
（三）次按刑法第2 條第1 項之從新從輕原則，限於行為後法律
      有變更者，始有其適用。按連續數行為而犯同一之罪名者
      ，以一罪論。故在連續犯之場合，必以連續犯之數行為均
      完成後，法律有變更者，始克相當；如連續犯之數行為跨
      越新舊法，其中部分行為在舊法時期，部分行為在新法施
      行以後，即應依最後行為時之法律處斷，不發生行為後法
      律變更問題，自無適用刑法第2 條第1 項但書之餘地（最
      高法院88年度臺上字第2039號判決要旨參照）。查被告子
      ○○、寅○○基於反覆實行重利之概括犯意，自94年、95
      年、98年5 月先後貸與款項與證人卯○○，迄至98年7 月
      間仍收取利息，顯見被告2 人之最後犯罪時間係於98年5
      月間，復參以其他重利犯行之最後犯罪時間亦延續至98年
      間，依前開說明，應依修正後之刑法論之，而無適用新舊
      法比較之餘地。
（四）本件併辦意旨（臺灣臺北地方法院檢察署98年度偵字第18
      436 、19851 號、99年度偵字第1260號、99年度偵字第31
      24號；臺灣板橋地方法院檢察署98年度偵字第33967 號）
      即犯罪事實（二）、（五）、（六）、（八）、（九）、
      （十四）、（十五）部分，雖未經起訴書所敘及，然與起
      訴書所載之犯罪事實間有集合犯之裁判上一罪關係，且經
      檢察官移送併案審理，依審判不可分關係，而為起訴效力
      所及，本院自應併予審究。
（五）起訴書就犯罪事實（一）證人卯○○部分僅敘及94年間之
      重利犯行，不及95年、98年5 月間各貸與3 萬元、3 萬5
      千元部分；犯罪事實（十）證人辛○○部分僅敘及97 年
      12月間貸與100 萬元，不及98年2 月間、2 月中旬各貸與
      100 萬元、120 萬元部分；然前開起訴書未敘及部分，業
      經證人卯○○、辛○○於警偵訊證述明確並有扣案之證人
      辛○○開立之支票、卯○○陳報之匯款金額在卷可佐，顯
      見與起訴書所敘及部分，係屬集合犯之裁判上一罪關係，
      依審判不可分之原則，應為起訴效力所及，亦應為本院併
      予審究。
（六）其次，被告庚○○部分，有犯罪事實欄所載之前科資料，
      此有臺灣高等法院被告前案紀錄表、在監在押全國紀錄表
      及臺灣士林地方法院檢察署刑案資料查註紀錄表各1 件在
      卷可稽，其受有期徒刑執行完畢後五年內再犯本件有期徒
      刑以上之罪，為累犯，應依法加重其刑。
（七）爰審酌被告子○○、寅○○、庚○○從事地下錢莊放貸業
      務，乘被害人一時資金週轉不靈急迫之際，貸放款項後，
      收取與本金顯不相當之重利，收取之利息金額甚鉅，復考
      量被告固向被害人收取重利，然多數被害人均證稱被告等
      人未施以任何強暴、脅迫、恐嚇等暴力討債手段，兼衡被
      害人乃因己身信用狀況不佳或一時需款孔急，因無法向銀
      行貸借款項，或明知地下錢莊收取高利，仍同意以高利向
      被告借貸款項等情，兼衡被告3 人於犯後自始坦承犯行，
      案發後陸續與被害人丙○○、午○○、丑○○、卯○○、
      辰○○、巳○○、酉○○、己○○、乙○○、甲○○、壬○○、戊○○達成和解，同意免除前開被害人借款之本金
      及利息債務，此有被告提出之和解書在卷可按，被告寅○○、庚○○僅係被告子○○之受雇人，依被告子○○之指
      示從事業務，此有當舖員工守則、員工切結書，暨其等之
      智識程度、生活狀況、共犯之主從關係、參與情節、犯罪
      次數、所得利益、被害人所受損害等一切情狀，本院參酌
      被告子○○辯護人求處易科罰金之刑度、被告寅○○求處
      拘役40日、被告庚○○求處易科罰金之刑度及公訴人求處
      從重量刑等情，認應分別量處如主文所示之刑，並就有期
      徒刑部分各諭知易科罰金折算標準，其中被告子○○宣告
      罰金刑部分，併諭知易服勞役折算標準。
四、沒收部分
（一）按共同正犯因相互間利用他人之行為，以遂行其犯意之實
      現，本於責任共同之原則，有關沒收部分，對於共犯間供
      犯罪所用之物，自均應為沒收之諭知（最高法院91年度臺
      上字第5583號、89年度臺上字第6946號判決可資參照）。
（二）查附表所列物品各為被告庚○○、子○○所有，共同供犯
      本案所用之物，或因本案所得之物，均應依刑法第38條第
      1 項第2 款、第3 款諭知沒收。
貳、退併辦部分
一、臺灣臺北地方法院檢察署98年度偵字第18436 號併辦意旨略
    以：被告子○○於98年7 月8 日12時10分許，在臺北市中正
    區○○○路○ 段7 號1 樓，使用電腦主機架設美國職棒簽賭
    網站，供不特定人士簽賭，其把玩方式係子○○給予不特定
    人士輸入網址後，再給予把玩新臺幣額度，依據美國職棒比
    賽分數，以1 ：1 輸贏方式對賭，子○○再從中抽取百分之
    5 之抽頭金，並以一星期結算1 物後再以匯款方式給對方。
    因而認被告子○○涉犯刑法第268 號之提供賭博場所罪嫌，
    與前開論罪科刑部分，有裁判上一罪關係，故移送併案審理
    云云。
二、經查，被告前開論罪科刑部分係涉犯刑法第344 條之重利罪
    嫌，與此部分併案之賭博罪嫌部分，兩者之犯意、行為迥異
    ，無任何裁判上一罪之關係，即非本案起訴效力所及，本院
    無從併辦，應退還檢察官另行依法偵處，併予敘明。
參、附此敘明部分
一、被告子○○、寅○○、庚○○就臺灣士林地方法院檢察署98
    年度偵字第9859號、第10348 號起訴書關於組織犯罪條例部
    分另行審結。
二、被告子○○就就臺灣士林地方法院檢察署98年度偵字第9859
    號、第10348 號起訴書犯罪事實（四）3 恐嚇罪嫌部分另行
    審結。
三、被告寅○○就就臺灣士林地方法院檢察署98年度偵字第9859
    號、第10348 號起訴書犯罪事實（四）4 恐嚇罪嫌、（四）
    6恐嚇罪嫌部分均另行審結。
二、被告子○○、庚○○就就臺灣士林地方法院檢察署98年度偵
    字第9859號、第10348 號起訴書犯罪事實（四）11恐嚇取財
    罪嫌部分另行審結。
肆、依刑事訴訟法第273 條之1 第1 項、第299 條第1 項前段，
    刑法第28條、第344 條、第47條第1 項、第41條第1 項前段
    、第42條第3 項前段、第38條第1 項第2 款、第3 款，刑法
    施行法第1 條之1 ，判決如主文。
伍、如不服本判決，應於收受送達後10日內向本院提出上訴書狀
    ，其未敘述上訴理由者，應於上訴期間屆滿後20日內向本院
    補提理由書狀（均須按他造當事人之人數附繕本）。
陸、本案經檢察官吳昭瑩到庭執行職務。
中    華    民    國    99    年    5     月    31    日
                  刑事第六庭  法  官      黃欣怡
以上正本證明與原本無異。
如不服本判決，應於收受送達後10日內向本院提出上訴書狀，其
未敘述上訴之理由者並得於提起上訴後20日內向本院補提理由書
（均須按他造當事人之人數附繕本）。
                              書記官      陳慧玲
中    華    民    國    99    年    5     月    31    日
附錄本案論罪科刑法條全文：
中華民國刑法第344條
乘他人急迫、輕率或無經驗貸以金錢或其他物品，而取得與原本
顯不相當之重利者，處1 年以下有期徒刑、拘役或科或併科1 千
元以下罰金。
附表：沒收物品罪名及處刑
┌─┬───────────┬────┬─────────┐
│  │  物品名稱            │數量    │備              註│
├─┼───────────┼────┼─────────┤
│1 │空白商業本票（編號    │貳拾壹張│被告庚○○所有（本│
│  │452605至452625號）    │        │院98年度保字第705 │
│  │                      │        │號贓證物清單，本院│
│  │                      │        │卷(一)第155 至160 頁│
│  │                      │        │）                │
├─┼───────────┼────┼─────────┤
│2 │記事本                │壹本    │同上              │
├─┼───────────┼────┼─────────┤
│  │SONY ERICSSON 手機（含│壹支    │同上              │
│3 │門號0000000000號SIM 卡│        │                  │
│  │1 張、電池1顆）       │        │                  │
├─┼───────────┼────┼─────────┤
│4 │帳冊                  │壹本（含│被告子○○所有（卷│
│  │                      │編號5至 │同上）            │
│  │                      │12所示物│                  │
│  │                      │品）    │                  │
├─┼───────────┼────┼─────────┤
│5 │丁○○開立之現金保管條│捌張    │同上              │
│  │1 份                  │        │                  │
├─┼───────────┼────┼─────────┤
│6 │丁○○、遠昇創意傳媒事│貳張    │同上              │
│  │業有限公司開立之支票（│        │                  │
│  │臺北市第5 信用合作社，│        │                  │
│  │票號AF0000000 號、    │        │                  │
│  │AF0000000 號）        │        │                  │
├─┼───────────┼────┼─────────┤
│7 │丙○○開立之現金保管條│參張    │同上              │
│  │1份                   │        │                  │
├─┼───────────┼────┼─────────┤
│8 │丙○○交付由許美雪開立│貳張    │同上              │
│  │之支票（蘆洲市農會，票│        │                  │
│  │號FA0000000 號、FA1500│        │                  │
│  │385 號）              │        │                  │
├─┼───────────┼────┼─────────┤
│9 │酉○○開立之借貸切結書│肆張    │同上（偵1 卷第235 │
│  │1份                   │        │頁）              │
├─┼───────────┼────┼─────────┤
│10│酉○○開立之遠東商銀臺│壹張    │同上              │
│  │北民權分行支票（票號：│        │                  │
│  │BS0000000號）         │        │                  │
├─┼───────────┼────┼─────────┤
│11│癸○○開立之借貸切結書│肆張    │同上（贓證物清單編│
│  │1份                   │        │號57號誤載為邱宏志│
│  │                      │        │）                │
├─┼───────────┼────┼─────────┤
│12│癸○○開立之國泰世華銀│貳張    │同上              │
│  │行南港分行支票（票號：│        │                  │
│  │LB0000000 號、LB501359│        │                  │
│  │8 號）                │        │                  │
├─┼───────────┼────┼─────────┤
│12│NOKIA 手機（含門號0936│壹支    │同上              │
│  │377663號SIM 卡1 張    │        │                  │
│  │、電池1顆）           │        │                  │
├─┼───────────┼────┼─────────┤
│13│電腦主機              │壹台    │被告子○○所有（偵│
│  │                      │        │1 卷第159 頁之扣押│
│  │                      │        │物品目錄表）      │
├─┼───────────┼────┼─────────┤
│14│電腦列印之討帳單      │拾貳張  │被告庚○○所有（偵│
│  │                      │        │2 卷第375 至386 頁│
│  │                      │        │、第361 頁扣押物品│
│  │                      │        │目錄表）          │
├─┼───────────┼────┼─────────┤
│15│丁○○之客戶資料卡    │壹張    │被告子○○所有（偵│
│  │                      │        │1卷 第204 頁）    │
├─┼───────────┼────┼─────────┤
│16│遠昇創意傳媒事業公司之│壹份    │同上（偵1 卷第205 │
│  │營利事業登記資料      │        │至211頁）         │
├─┼───────────┼────┼─────────┤
│17│丙○○之客戶資料卡、身│壹份    │同上（偵1 卷第215 │
│  │分證影本              │        │至216頁           │
├─┼───────────┼────┼─────────┤
│18│丙○○簽發之支票（淡水│貳張    │同上（偵1 卷第219 │
│  │第一信用合作社，票號：│        │至220頁）         │
│  │KE0000000 號、        │        │                  │
│  │KE0000000 號）        │        │                  │
├─┼───────────┼────┼─────────┤
│19│李美蘭開立支票（合作金│壹張    │同上（偵1 卷第227 │
│  │庫銀行松江分行，票號  │        │至228頁）         │
│  │：JM0000000號）       │        │                  │
├─┼───────────┼────┼─────────┤
│20│未○○背書之支票（合作│壹張    │同上              │
│  │金庫銀行松江分行，票號│        │                  │
│  │：JM0000000號）       │        │                  │
├─┼───────────┼────┼─────────┤
│21│酉○○客戶資料卡、身分│壹份    │同上（偵1 卷第236 │
│  │證影本                │        │至237頁）         │
├─┼───────────┼────┼─────────┤
│22│癸○○開立之現金保管條│壹份    │同上（偵1 卷第272 │
│  │、身分證影本          │        │、275頁）         │
├─┼───────────┼────┼─────────┤
│23│己○○簽發之支票（臺北│壹張    │同上（偵1 卷第285 │
│  │國際商業銀行北投分行，│        │至頁）            │
│  │票號：QH0000000號     │        │                  │
├─┼───────────┼────┼─────────┤
│24│王國棋簽發、辛○○背書│參張    │同上（偵1 卷第289 │
│  │之支票（泰山鄉農會，票│        │至290 、291 至292 │
│  │號：TA0000000 號。合作│        │頁）              │
│  │金庫銀行泰山分行，票號│        │                  │
│  │：AC0000000 號、AC0071│        │                  │
│  │134號）               │        │                  │
├─┼───────────┼────┼─────────┤
│25│午○○簽發之支票（第一│貳張    │同上（偵1 卷第293 │
│  │銀行松山分行，票號：  │        │至294頁）         │
│  │AA0000000 號、        │        │                  │
│  │AA0000000 號）        │        │                  │
└─┴───────────┴────┴─────────┘

司法院資訊處製作；財團法人民間司法改革基金會備份。
